【裁判字號】    99,訴,454
【裁判日期】    990324
【裁判案由】    毒品危害防制條例
【裁判全文】
臺灣臺中地方法院刑事判決               99年度訴字第454號
公  訴  人  臺灣臺中地方法院檢察署檢察官
被      告  甲○○
上列被告因違反毒品危害防制條例案件，經檢察官提起公訴（98
年度毒偵字第4506號），被告自白犯罪，本院合議庭裁定由受命
法官獨任依簡式審判程序審理，判決如下：
    主  文
甲○○施用第一級毒品，累犯，處有期徒刑拾月。
    事  實
一、甲○○前於民國88年間，因施用毒品案件，經觀察、勒戒後
    ，認無繼續施用毒品之傾向，於88年5 月11日釋放，由臺灣
    臺中地方法院檢察署檢察官以88年度偵字第10426 號為不起
    訴處分確定。復於89年間，因施用毒品案件，經觀察、勒戒
    後，認無繼續施用毒品之傾向，於90年10月25日釋放，由臺
    灣臺中地方法院檢察署檢察官以90年度毒偵緝字第436 號為
    不起訴處分確定。又於92年間，因施用毒品案件，經本院判
    處有期徒刑8 月確定，於93年12月31日縮短刑期執行完畢。
    再於95年間，因竊盜案件，經法院判處有期徒刑8 月確定；
    另因竊盜及施用毒品等案件，經本院分別判處有期徒刑3 月
    、3 月、4 月、4 月、9 月，嗣經裁定減刑為1 月又15日、
    1 月又15日、2 月、2 月、4 月又15日，併定應執行有期徒
    刑10月確定；及因詐欺案件，經本院判處有期徒刑3 月確定
    ，上開案件接續執行，於97年6 月30日縮短刑期執行完畢。
    詎仍不知悛改，復基於施用第一級毒品之犯意，於98年10月
    21日8 時許，在臺中縣太平市一江橋旁車號5279-PN 號自小
    客車上，將毒品海洛因摻水置入針筒，以注射方式，施用第
    一級毒品海洛因1 次。嗣於98年10月21日21時35分許，為警
    徵得其同意後，採集尿液送驗結果呈嗎啡陽性反應，始悉上
    情。
二、案經臺中市警察局報請臺灣臺中地方法院檢察署檢察官偵查
    起訴。
    理  由
一、按除被告所犯為死刑、無期徒刑、最輕本刑為3 年以上有期
    徒刑之罪或高等法院管轄第一審案件者外，於前條第1 項程
    序進行中，被告先就被訴事實為有罪之陳述時，審判長得告
    知被告簡式審判程序之旨，並聽取當事人、代理人、辯護人
    及輔佐人之意見後，裁定進行簡式審判程序，刑事訴訟法第
    273 條之1 第1 項定有明文。被告甲○○所犯係死刑、無期
    徒刑、最輕本刑為3 年以上有期徒刑以外之罪，其於準備程
    序中就被訴事實為有罪之陳述，且經告知被告簡式審判程序
    之旨，並聽取公訴人及被告之意見後，本院合議庭認為適宜
    而裁定由受命法官獨任進行簡式審判程序，合先敘明。
二、上揭事實，業經被告於本院坦白承認，並有檢驗呈「嗎啡陽
    性」之中山醫學大學附設醫院檢驗科藥物檢測中心尿液檢驗
    報告1 紙在卷可稽，足認被告自白與事實相符，應可採信。
    又其前於88年間，因施用毒品案件，經觀察、勒戒後，認無
    繼續施用毒品之傾向，於88年5 月11日釋放，由臺灣臺中地
    方法院檢察署檢察官以88年度偵字第10426 號為不起訴處分
    確定。復於89年間，因施用毒品案件，經觀察、勒戒後，認
    無繼續施用毒品之傾向，於90年10月25日釋放，由臺灣臺中
    地方法院檢察署檢察官以90年度毒偵緝字第436 號為不起訴
    處分確定。又於92年間，因施用毒品案件，經本院判處有期
    徒刑8 月確定，於93年12月31日縮短刑期執行完畢。再於95
    年間，因竊盜案件，經法院判處有期徒刑8 月確定；另因竊
    盜及施用毒品等案件，經本院分別判處有期徒刑3 月、3 月
    、4 月、4 月、9 月，嗣經裁定減刑為1 月又15日、1 月又
    15日、2 月、2 月、4 月又15日，併定應執行有期徒刑10月
    確定；及因詐欺案件，經本院判處有期徒刑3 月確定，上開
    案件接續執行，於97年6 月30日縮短刑期執行完畢，有臺灣
    高等法院被告前案紀錄表在卷。本件事證明確，被告犯行，
    堪以認定。
三、核被告所為，係犯毒品危害防制條例第10條第1 項之施用第
    一級毒品罪。被告持有第一級毒品進而施用，其持有之低度
    行為，為施用之高度行為吸收，不另論罪。又其前於95年間
    ，因竊盜案件，經法院判處有期徒刑8 月確定；另因竊盜及
    施用毒品等案件，經本院分別判處有期徒刑3 月、3 月、4
    月、4 月、9 月，嗣經裁定減刑為1 月又15日、1 月又15日
    、2 月、2 月、4 月又15日，併定應執行有期徒刑10月確定
    ；及因詐欺案件，經本院判處有期徒刑3 月確定，上開案件
    接續執行，於97年6 月30日縮短刑期執行完畢，有臺灣高等
    法院被告前案紀錄表在卷可稽。茲被告受徒刑之執行完畢，
    5 年以內故意再犯有期徒刑以上之罪，為累犯，應依刑法第
    47條第1 項規定，加重其刑。爰審酌被告前因施用毒品案件
    ，經觀察、勒戒及執行有期徒刑，仍未戒絕，繼續施用毒品
    海洛因，顯見其一再沈溺於毒品，不能自拔，及犯後坦承犯
    行等一切情狀，量處如主文所示之刑。
據上論斷，應依刑事訴訟法第273 條之1 第1 項、第284 條之1
、第299 條第1 項前段，毒品危害防制條例第10條第1 項，刑法
第11條前段、第47條第1 項，判決如主文。
本案經檢察官陳永豐到庭執行職務
中    華    民    國    99    年    3     月    24    日
                  刑事第十二庭  法  官  柯志民
上正本證明與原本無異。
如不服本判決，應於收送達後10日內向本院提出上訴書狀（應敘
述具體理由並附繕本）。
上訴書狀如未敘述理由，應於上訴期間屆滿後20日內補提理由書
於本院。
                                書記官  賴亮蓉
中    華    民    國    99    年    3     月    24    日
附錄本案論罪科刑法條全文
毒品危害防制條例第10條
施用第一級毒品者，處六月以上五年以下有期徒刑。
施用第二級毒品者，處三年以下有期徒刑。

司法院資訊處製作；財團法人民間司法改革基金會備份。
